【裁判字號】    91,易,691
【裁判日期】    920409
【裁判案由】    毀損等
【裁判全文】
臺灣彰化地方法院刑事判決                          九十一年度易字第六九一號
    公  訴  人  臺灣彰化地方法院檢察署檢察官
    被      告  乙○○
右被告因毀損等案件，經檢察官聲請簡易判決處刑（九十一年度偵字第五一四號），
經本院員林簡易庭認應適用通常程序，而移
    主  文
乙○○公然侮辱人，處罰金壹仟元，如易服勞役，以佰元折算壹日。緩刑貳年。
其餘被訴毀損部分，公訴不受理。
    事  實
一、乙○○與丙○○本係夫妻關係（二人於九十一年四月三日，經本院家事法庭判決
    准予離婚），惟丙○○竟有婚外情，自九十年二月底起即與甲○○發生性關係，
    且進而同居，乙○○對此自生有不悅，而丙○○並將伊與乙○○所生之二名幼子
    攜至彰化縣溪湖鎮○○○街五十五號和甲○○同住，乙○○為見該二名幼子，仍
    與其婆婆劉朱紡、姑媽劉金鳳（係夫家之姑媽）會同警員於九十年三月十九日十
    八時許，前至彰化縣溪湖鎮○○○街五十五號處（起訴書誤載為彰化縣員林鎮○○路○段三八九巷四十八號），甫至該處屋外，乙○○因一時情緒不滿，即公然
    以穢語「狐狸精」「不要臉」「狗男女」對在屋內之甲○○，予以辱罵，使甲○○深感不堪。
二、案經被害人甲○○訴由臺灣彰化地方法院檢察署檢察官偵查起訴。
    理  由
一、訊據被告固承認於前開時間，與婆婆劉朱紡、姑媽劉金鳳至彰化縣溪湖鎮○○○
    街五十五號處之事實，惟矢口否認涉有公然侮辱人之犯行，並辯稱：伊當時在屋
    外固有為前揭罵語，但沒有指名道姓，故並非對之侮辱云云。惟查：右揭事實，
    業據告訴人甲○○於偵審中指訴綦詳，且被告於偵查中亦明白自承確有辱罵告訴
    人之舉（見九十年度他字第一二四九號第九頁），按「狐狸精」等詞，用以對婚
    姻第三者之辱稱，此應為眾所週知，故被告至與其夫丙○○同居之女子即告訴人
    甲○○住處外，開口罵「狐狸精」等詞，自係基於指罵告訴人甲○○之意為之。
    是被告所辯，係推諉之詞，不可採信。本件事證明確，被告確有公然侮辱之犯行
    ，足以認定。
二、核被告所為係犯刑法第三百零九條第一項之公然侮辱人罪。被告固辱罵數句，惟
    係基於單一犯意，所為之接續行為，係單純一罪。爰審酌被告係基於婚姻發生第
    三者介入，且所生之幼子又為夫婿帶至同居人處同住，一時情緒不滿，方為此犯
    行，此若換成他人，亦會生相同之舉動，故被告之受可責性甚小等一切情狀，量
    處罰金一千元，並諭知易服勞役之折算標準。又查被告前未曾受有期徒刑以上刑
    之宣告，此有臺灣彰化地方法院檢察署刑案資料查註紀錄表一紙在卷可稽，其經
    此教訓，應知警惕而無再犯之虞，所宣告之刑，認以暫不執行為適當，併予宣告
    緩刑二年。
三、公訴意旨另略以：被告乙○○於九十年三月十九日十八時許，至彰化縣溪湖鎮○○○街五十五號處（起訴書誤載為彰化縣員林鎮○○路○段三八九巷四十八號）
    ，在該屋內，以小刀割破沙發，致使該沙發不堪使用，足以損害於告訴人甲○○
    ，因認被告乙○○涉有刑法第三百五十四條之毀損罪嫌云云。
四、經查：（一）被告固有於前時、地，毀壞一張沙發之表面等情，為被告所自承。
    惟該沙發係證人即被告之婆婆劉朱紡（其亦係丙○○之母）所出資，推由被告與
    證人劉金鳳前去頭份所購買供被告家庭使用，後經丙○○擅自搬至前開告訴人之
    住處等情，非但據被告陳述綦明，亦據證人劉朱紡、劉金鳳到庭結證屬實，並有
    建國傢俱行所出具之估價單一紙可證，顯見被告就此部分之供述，堪可採信。因
    此，為被告所毀損之沙發，其所有權係屬證人劉朱紡，而告訴人甲○○非但不是
    所有權人，且對之亦未擁有任何使用權源（含占有），因此，其所提之告訴，應
    屬不合法。公訴人認此部分，係經合法告訴，係屬誤會。至丙○○於偵查中所言
    「沙發是甲○○買的；我們頭份的傢俱我搬回南部，已經損壞、丟掉了」云云，
    由伊已承認有搬移傢俱，惟以〞已經損壞、丟掉〞云云，加以推諉、搪塞等情以
    觀其所供，顯屬偏頗於告訴人甲○○之詞，自不可採信。（二）按告訴乃論之罪
    ，未經告訴，應諭知不受理之判決，刑事訴訟法第三百零三條第三款定有明文，
    所謂未經告訴當然包含未據合法告訴。本件原告訴人甲○○對此部分之告訴，係
    非合法，已如前述，故依前開說明，此部分應為不受理之諭知，方為適法。
據上論斷，應依刑事訴訟法第二百九十九條一項前段、第三百零三條第三款，刑法第
第三百零九條第一項、第四十二條第二項、第七十四條第一款、罰金罰鍰提高標準條
例第一條前段、第二條前段，判決如主文。
本案經檢察官黃淑媛到庭執行職務。
中      華      民      國     九十二     年      四      月   九     日
                                臺灣彰化地方法院刑事第一庭
                                        法      官  洪  志  賢
右正本證明與原本無異。
如不服本判決，應於判決送達後十日內，向本院提出上訴狀（須附繕本）。
告訴人或被害人對於判決如有不服具備理由請求檢察官上訴者，其上訴期間之計算係
以檢察官收受判決正本之日期為準。
                                        法院書記官  洪  年  慶
中      華      民      國     九十二     年      四      月    十六    日
刑法第三百零九條
公然侮辱人者，處拘役或三百元以下罰金。
以強暴犯前項之罪者，處一年以下有期徒刑、拘役或五百元以上罰金。


司法院資訊處製作；財團法人民間司法改革基金會備份。
